【裁判字號】    89,易,74
【裁判日期】    890320
【裁判案由】    毒品危害防制條例等
【裁判全文】
臺灣臺北地方法院刑事判決                            八十九年度易字第七四號
    公  訴  人  臺灣臺北地方法院檢察署檢察官
    被      告  乙○○
右列被告因違反毒品危害防制條例等案件，經檢察官提起公訴（八十八年度偵緝字第
五四七號、第五二九號 ），本院判決如左：
    主  文
乙○○連續施用第二級毒品，累犯，處有期徒刑陸月，如易科罰金，以參佰元折算壹
日。
被訴傷害罪部分，公訴不受理。
    事  實
一、乙○○前曾於民國八十三年間因違反麻醉藥品管理條例案件，經本院判處有期徒
    刑四月，於八十三年十一月十五日執行完畢，於八十七年間因施用二級毒品安非
    他命案件，經臺灣板橋地方法院以八十七年度毒聲字第一二五號裁定送觀察、勒
    戒後，因無繼續施用毒品之傾向，業經台灣板橋地方法院檢察署檢察官以八十七
    年度偵字第八三二五號處分不起訴在案，詎乙○○基於概括之犯意，於八十八年
    一月上旬起至二十六日，在台北縣新店市等處施用第二級毒品安非他命，為警於
    同日查獲，而乙○○經再次送往觀察勒戒，認有繼續施用毒品之傾向。
二、案經臺北縣警察局新店分局報請臺灣臺北地方法院檢察署檢察官偵查起訴。
    理  由
一、右揭事實，業據被告乙○○坦承不諱，復有台灣台北看守所附設勒戒處所出具之
    證明書、台北市立療養院尿液檢驗報告書在卷可考，本件事證明確，被告犯行洵
    堪認定。
二、核被告所為，係犯毒品危害防制條例第十條第二項之施用毒品罪。其持有第二級
    毒品安非他命之低度行為，為施用之高度行為所吸收，不另論罪。又被告於八十
    八年一月上旬起至同月二十五日止所為施用第二級毒品安非他命犯行部分雖未據
    公訴人起訴，然本院認該部分事實與公訴人起訴之犯罪事實具有連續犯之裁判上
    一罪之關係，應為起訴效力所及，自在本院所得審理之範圍。被告多次犯行，時
    間緊接，犯意概括，所犯構成要件相同，為連續犯，依刑法第五十六條規定，以
    一罪論，並加重其刑。再查，被告前曾犯有如事實欄所載有期徒刑之罪並經執行
    完畢，此有臺灣高等法院檢察署刑案紀錄簡覆表在卷可按，其於五年之內再犯有
    期徒刑以上之本罪，係屬累犯，應依刑法第四十七條之規定，加重其刑，並遞加
    重之。爰審酌被告犯罪之動機、目的、手段、被告之品行、犯罪所生之危險及犯
    罪後坦承犯行之態度等一切情狀，量處如主文所示之刑，並諭知易科罰金之折算
    標準，以示懲儆。
三、公訴意旨另以：被告於八十七年八月十九日晚上七時三十分許，在台北縣烏來鄉
    福山村李茂岸處細故與甲○○發生爭執後，即基於傷害甲○○之犯意，與甲○○
    扭打，並持裝有汽油之玻璃瓶點燃後擲向甲○○，致使甲○○因此受有臉部、背
    部、臂部燒傷、腳部割傷等傷害，因認被告涉有傷害罪嫌。惟按告訴乃論之罪，
    告訴人於第一審辯論終結前得撤回其告訴，又告訴經撤回者，應諭知不受理之判
    決，刑事訴訟法第二百三十八條第一項、第三百零三條第三款定有明文。經查，
    本件告訴人甲○○告訴被告傷害部分，公訴人認係犯刑法第二百七十七條之傷害
    罪，依同法第二百八十七條前段之規定，須告訴乃論。茲據告訴人撤回其告訴，
    依照上開說明，應諭知被訴傷害罪部分不受理之判決。
據上論斷，應依刑事訴訟法第二百九十九條第一項前段、第三百零三條第三款、毒品
危害防制條例第十條第二項、刑法第十一條前段、第四十七條、第四十一條，判決如
主文。
本案經檢察官吳春麗到庭執行職務
中      華      民      國    八十九    年      三      月     二十     日
                                      臺灣臺北地方法院刑事第九庭
                                          法  官  沈  君  玲
右正本證明與原本無異
如不服本判決，應於判決送達後十日內，向本院提出上訴狀。
                                          書記官  戴  伯  勳
中      華      民      國    八十九    年      三      月     二十八   日
附錄本案所犯法條全文
毒品危害防制條例第十條第一項
施用第一級毒品者，處六月以上五年以下有期徒刑。
施用第二級毒品者，處三年以下有期徒刑。


司法院資訊處製作；財團法人民間司法改革基金會備份。
